【裁判字號】    92,易,667
【裁判日期】    920730
【裁判案由】    傷害
【裁判全文】
臺灣彰化地方法院刑事判決                          九十二年度易字第六六七號
    公  訴  人  臺灣彰化地方法院檢察署檢察官
    被      告  甲○○
右列被告因傷害案件，經檢察官提起公訴 (九十二年度偵字第三０三二號），本院判
決如左：
    主  文
甲○○共同傷害人之身體，處有期徒刑伍月，如易科罰金以佰元折算壹日。
    事  實
一、甲○○（原名張家豪）因其女友吳玉潔與丙○○之女友鐘旻君發生糾紛，且曾受
    丙○○之責難與報復，故心生不滿，即與丙○○聯絡，虛意表示欲偕同女友吳玉
    潔向丙○○道歉，以息糾紛，惟暗中糾人前往報復。丙○○不疑即依約於九十一
    年十一月十日凌晨三時許，與友人丁○○、乙○○一同至彰化縣北斗鎮西德里扶
    輪公園，彼時，甲○○與十餘名姓名年籍不詳之已成年人，即基於共同傷害之犯
    意連絡，由藏身之車輛後，分持長刀、刀、棍、鋸子等器物，追砍傷丙○○及丁○○，致丙○○受有前額裂傷、右手臂多處裂傷、肌腱斷裂、後臂裂傷、左膝裂
    傷等之傷害，丁○○受有頭部外傷、背部開放性傷口、左肩開放性傷口、右下肢
    開放性傷口等之傷害。而甲○○等人則駕車，呼嘯離去。
二、案經被害人丙○○、丁○○訴由彰化縣警察局北斗分局報告臺灣彰化地方法院檢
    察署檢察官偵查起訴。
    理  由
一、訊據被告甲○○矢口否認右揭犯行，辯稱：其於告訴人所之時間，並未至北斗扶
    輪公園，是事後伊方至現場，伊未偕同他人追殺丙○○及丁○○，伊沒有參與云
    云等語。但查：右揭事實，業據告訴人丙○○、丁○○於警訊及偵審中，指訴綦
    詳，且經證人許晃維證於警訊中證稱：案發當時甲○○在現場，當時甲○○持一
    把長刀，與十幾人分別持刀、鋸子、棍棒先躲在車後面，等伊與丙○○及丁○○
    一到，就一起衝向我們而來，我們被追殺約五十公尺處，丙○○與丁○○被追到
    ，然後對方就一陣砍打，至案發後甲○○都在現場等語明確。參之證人即與被告
    同去友人戊○○於警訊中，證稱：是甲○○約伊去扶輪公園那邊聊天及伊看見甲○○與約十幾個人，在追殺殺、追打人等語；蔡汶志於警訊中，亦證稱：看到甲○○與後來才開車子到達之友人約十幾人，一群人好像在追人，有人棍棒，有人
    拿類似止屬會反光之刀子等語，而其二人均係被告甲○○之友人，斷無構陷之理
    ，是被告甲○○確有為前開犯行，至為明顯。此外，復有財團法人彰化基督教醫
    院診斷書二紙可稽。是綜上，被告甲○○所辯，不可採信。本件罪證明確，被告
    甲○○之犯行，足以認定。
二、核被告甲○○所為係犯刑法第二百七十七條第一項之傷害罪。被告與十餘名姓名
    年籍不詳之已成年人，就前揭傷害告訴人丙○○、丁○○之行為，有犯意之連絡
    與行為之分擔，為共同正犯論。被告一傷害行為致告訴人丙○○及丁○○皆因而
    受傷，為想像競合犯，依刑法第五十五條想像競合犯之規定，從一傷害罪處斷。
    爰審酌被告人之素行、犯罪動機、目的、手段、方法、所生之危害及渠於犯罪後
    之態度等一切情狀，量處如主文所示之刑，並諭知易科罰金之折算標準。至於被
    告與年籍不詳之已成年人等人行兇之器物，查無證據證明係違禁物，且所有權人
    誰屬不明，故不為宣告沒收之諭知，附此說明。
三、據上論斷，應依刑事訴訟法第二百九十九條第一項前段，刑法第第二十八條、第
    二百七十七條第一項、第四十一條一項前段，罰金罰鍰提高標準條例第一條前段
    、第二條前段，判決如主文。
本案經檢察官郭銘禮到庭執行職務。
中      華      民      國      九十二    年    七    月    三十      日
                                臺灣彰化地方法院刑事第一庭
                                      法      官  洪  志  賢
右正本證明與原本無異。
如不服本判決，應於判決送達後十日內，向本院提出上訴狀（須附繕本）。
告訴人或被害人對於判決如有不服具備理由請求檢察官上訴者，其上訴期間之計算係
以檢察官收受判決正本之日期為準。
                                      法院書記官  洪  年  慶
中      華      民      國      九十二    年    八    月    六        日
刑法第二百七十七條
傷害人之身體或健康者，處三年以下有期徒刑，拘役或一千元以下罰金。
犯前項之罪，因而致人於死者，處無期徒刑或七年以上有期徒刑，致重傷者，處三年
以上，十年以下有期徒刑。


司法院資訊處製作；財團法人民間司法改革基金會備份。
